CARLOS JESÚS

FULL-STACK DEVELOPER

DATOS PERSONALES

CELULAR: +54 9 11 - 6267 - 7682 EMAIL: CAJS0718@GMAIL.COM UBICACIÓN: Buenos Aires - Argentina

PERFIL PROFESIONAL

Estudiante de la Tecnicatura Universitaria de Sistemas Informáticos en la Universidad Tecnológica Nacional, responsable, proactivo que asume retos y metas que la organización plantea, perseverante en los logros de los objetivos, con experiencia y vocación de servicio, con capacidad para trabajar en equipo y bajo presión y predispuesto a nuevos conocimientos.

OBJETIVOS

DESEMPEÑAR MI CARRERA PROFESIONAL COMO DEVELOPER EN UNA EMPRESA COMPETITIVA PARA DESARROLLAR MIS HABILIDADES TÉCNICAS Y SOCIALES PARA BENEFICIO EMPRESARIAL Y PERSONAL.

FORMACIÓN ACADÉMICA

- AUTODIDACTA

Aprendiendo Solidity, Blockchain, Nextjs y Node js.

-TECNICATURA UNIVERSITARIA DE SISTEMAS INFORMÁTICOS EN UTN-FRGP / 2019 - Actualmente

2do año de la carrera.

- CODO A CODO / 2021 Culminado Desarrollo Web Fullstack Js
- CODERHOUSE
 - * Curso JavaScript (culminado)
 - * Reactis (culminado)
 - * Metodologías Ágiles

EXPERIENCIA LABORAL

Globons The Digital Innovation Company - Fullstack Developer (Enero 2022 - Actualmente)

- Proyecto: Javit de Droguería del Sud.
- Tecnologías : React Js C# Net Core Docker MSSQL SERVER Node JS
- Page: https://www.javit.com.ar/#/

Tutor - Coder House (ABRIL 2021 - Actualmente)

- Tecnologías : Javascript y React Js
- · Seguimiento a los alumnos en clase
- Corregir trabajos de cada alumno y hacer devoluciones de ello
- · Controlar asistencia en cada clase.

Rockstar Solutions - Fullstack Developer (Julio 2021 - Diciembre 2021)

- Provecto WordlSvs.
- Tecnologías : Angular v9 C# Net Core 5 (Asp.Net Zero Framework) MSSQL SERVER
- Page: http://ldi.worldsys.com.ar/account/login

Freelance en Bief - Fullstack Developers (Diciembre 2020 - Julio 2021)

- Proyecto WooProm .
- · Tecnologías : ReactJs NextJs SASS C# .Net Core SQL Server
- Repositorio : https://github.com/mariesco/wooprom-next